【裁判字號】    92,親,26
【裁判日期】    920811
【裁判案由】    否認子女
【裁判全文】
臺灣新竹地方法院民事裁定  九十二年度親字第二六號
    原      告    乙○○
    送達代收人    林柏峰
    被      告    丙○○
                          民國.
                          身分.
    兼法定代理人  甲○○  住新.
                          民國.
                          身分.
右當事人間請求否認子女事件，本院判決如左：
    主      文
確認被告丙○○非原告與被告甲○○之婚生子女。
訴訟費用由被告負擔。
    事實及理由
壹、原告起訴主張：緣原告乙○○與被告甲○○於民國（下同）七十八年三月二十九
    日結婚，八十六年七月四日辦理離婚登記完畢。兩造曾於八十四年二十五日簽妥
    離婚協議書，惟未及登記被告即行方不明，至八十六年七月四日始出面央求原告
    辦理離婚登記，嗣於九十一年八月或九月間被告前來協商丙○○改姓事宜時，原
    告始發現被告丙○○係於八十六年四月二十六日原告於被告甲○○婚姻關係存續
    中所生，且登記為原告之婚生子女。被告丙○○為被告甲○○與訴外人戴國瑞所
    生，有被告甲○○交付原告之財團法人長庚紀念醫院九十一年一月二十三日作成
    親子鑑定報告可稽。因此，被告丙○○顯係由被告甲○○自原告受胎者，為此爰
    依法於法定期間內提起本訴等語。並聲明求為判決如主文所示。
貳、被告則以：該名子女並非被告甲○○與原告所生，被告甲○○於九十一年八、九
    月間始告知原告有被告丙○○出生一事。
參、得心證之理由：
一、經查，被告丙○○係被告甲○○與訴外人戴國瑞所生之子女乙節，業據財團法人
    長庚紀念醫院林口醫學中心臨床病理科於九十一年一月二十三日鑑定報告所記載
    ：「不能排除戴國瑞與丙○○的親子關係；累積親子係係數（ＣＰＩ）為六二０
    六五點五五，就是說『戴國瑞是丙○○的親生父親』這一個可能性與『任何中國
    男人偶然具有是丙○○的親生父親所必須具備的基因半型』這一可能性相比，大
    約為六二０六五點五五倍。親子關係概率（ＰＰ）百分之九九點九九八四，也就
    是說『戴國瑞與丙○○之父子關係確定率為百分之九九點九九八四』，因此『戴
    國瑞是丙○○的親生父親』這一個設由此次測試已實務上可以證實。有原告所提
    出之前揭鑑定報告在卷可稽，且為被告所不否認。因此，原告上開主張，自堪信
    為真實。
二、按從子女出生日回溯第一百八十一日起至第三百零二日止為受胎期間；妻之受胎
    ，係在婚姻關係存續中者，推定其所生子女為婚生子女，惟此推定如夫妻之一方
    能證明妻非自夫受胎者，得於知悉子女出生之日起，一年內提起否認之訴，民法
    第一千零六十二條第一項、第一千零六十三條分別定有明文。查被告丙○○係於
    原告與被告甲○○仍有婚姻關係期間之八十六年四月二十六日出生，自被告丙○
    ○出生日回溯，其受胎期間及出生均在原告與被告甲○○之婚姻關係存續中，揆
    諸前揭法條，自應推定其為原告與被告甲○○之婚生子女。又被告甲○○遲至九
    十一年八、九月始告知原告有丙○○出生一事，原告於九十二年七月十六日即提
    起本件訴訟，自未逾越民法第一千零六十三第二項所規定應於知悉子女出生之日
    起，一年為之之限制。從而，原告於法定期間內提起本件訴訟，核無不合，自應
    准許。
肆、訴訟費用之依據：民事訴訟法第七十八條，判決如主文。
中      華      民      國    九十二    年      八      月      十一    日
                                  臺灣新竹地方法院家事法庭
                                        法      官  許翠玲
右為正本係照原本作成。
如對本裁定抗告，須於裁定送達十日內向本院提出抗告狀。
                                        法院書記官  陳宏城
中      華      民      國    九十二    年      八      月      十一    日


司法院資訊處製作；財團法人民間司法改革基金會備份。
